Minutes et répertoires du notaire Simon I CHARLET, 12 février 1608 - 3 mars 1652 (étude IV)
Archives nationales
- Répertoire(s) de Simon I CHARLET, 12 février 1608 - 3 mars 1652; MC/RE/IV/1
  - Répertoire. 1608, 12 février - 1652, 3 mars, 12 février 1608 - 3 mars 1652; MC/RE/IV/1
    - Apprentissage: Nicolas Pageau., 02 novembre 1643; MC/RE/IV/1; Numéroté séquentiellement dans le répertoire
    - Apprentissage: Rémi Blanpignon., 02 novembre 1643; MC/RE/IV/1; Numéroté séquentiellement dans le répertoire
    - Apprentissage: Antoine Pageau., 02 novembre 1643; MC/RE/IV/1; Numéroté séquentiellement dans le répertoire
    - Apprentissage: Charles Villequoy., 03 novembre 1643; MC/RE/IV/1; Numéroté séquentiellement dans le répertoire
    - Apprentissage: Claude Simon., 03 novembre 1643; MC/RE/IV/1; Numéroté séquentiellement dans le répertoire
    - Apprentissage: Denis Bouquillon., 03 novembre 1643; MC/RE/IV/1; Numéroté séquentiellement dans le répertoire
    - Constitution: Jean Flocamberge., 03 novembre 1643; MC/RE/IV/1; Numéroté séquentiellement dans le répertoire
    - Constitution: Augustin Dubois., 03 novembre 1643; MC/RE/IV/1; Numéroté séquentiellement dans le répertoire
    - Apprentissage: Nicolas Combault., 04 novembre 1643; MC/RE/IV/1; Numéroté séquentiellement dans le répertoire
    - Apprentissage: Nicolas Combault., 04 novembre 1643; MC/RE/IV/1; Numéroté séquentiellement dans le répertoire
    - Apprentissage: François Bortard ? Boitard., 04 novembre 1643; MC/RE/IV/1; Numéroté séquentiellement dans le répertoire
    - Vendition: Jean Utineau., 05 novembre 1643; MC/RE/IV/1; Numéroté séquentiellement dans le répertoire
    - Vendition: Charles Chenet., 05 novembre 1643; MC/RE/IV/1; Numéroté séquentiellement dans le répertoire
    - Vendition: Simon Robillard., 09 novembre 1643; MC/RE/IV/1; Numéroté séquentiellement dans le répertoire
    - Vendition: Jean Robillard., 09 novembre 1643; MC/RE/IV/1; Numéroté séquentiellement dans le répertoire
    - Vendition: Charles Chenet., 09 novembre 1643; MC/RE/IV/1; Numéroté séquentiellement dans le répertoire
    - Bail à rente: François Farcette., 12 novembre 1643; MC/RE/IV/1; Numéroté séquentiellement dans le répertoire
    - Bail à rente: Denis Chaston., 12 novembre 1643; MC/RE/IV/1; Numéroté séquentiellement dans le répertoire
    - Bail: François Peguy., 11 novembre 1643; MC/RE/IV/1; Numéroté séquentiellement dans le répertoire
    - Bail: Eloi François., 11 novembre 1643; MC/RE/IV/1; Numéroté séquentiellement dans le répertoire
    - Constitution: Balthazar Pascal., 13 novembre 1643; MC/RE/IV/1; Numéroté séquentiellement dans le répertoire
    - Constitution: Augustin Dubois., 13 novembre 1643; MC/RE/IV/1; Numéroté séquentiellement dans le répertoire
    - Désistement: Charles Blanchet., 14 novembre 1643; MC/RE/IV/1; Numéroté séquentiellement dans le répertoire
    - Désistement: Claude Maillot., 14 novembre 1643; MC/RE/IV/1; Numéroté séquentiellement dans le répertoire
    - Transport de droit successif: Charles Boinon., 14 novembre 1643; MC/RE/IV/1; Numéroté séquentiellement dans le répertoire
    - Transport de droit successif: Nicolas Farcy., 14 novembre 1643; MC/RE/IV/1; Numéroté séquentiellement dans le répertoire
    - Transport de rente: Pierre Gaffart., 14 novembre 1643; MC/RE/IV/1; Numéroté séquentiellement dans le répertoire
    - Transport de rente: Benoist Desavoye., 14 novembre 1643; MC/RE/IV/1; Numéroté séquentiellement dans le répertoire
    - Accord: Henri de Reffuge., 14 novembre 1643; MC/RE/IV/1; Numéroté séquentiellement dans le répertoire
    - Accord: François Villain., 14 novembre 1643; MC/RE/IV/1; Numéroté séquentiellement dans le répertoire
    - Vendition: Pierre Hugé., 16 novembre 1643; MC/RE/IV/1; Numéroté séquentiellement dans le répertoire
    - Vendition: Martin Mousnier., 16 novembre 1643; MC/RE/IV/1; Numéroté séquentiellement dans le répertoire
    - Apprentissage: Marc Mathieu., 16 novembre 1643; MC/RE/IV/1; Numéroté séquentiellement dans le répertoire
    - Apprentissage: Etienne Mathieu., 16 novembre 1643; MC/RE/IV/1; Numéroté séquentiellement dans le répertoire
    - Apprentissage: Robert Douelle., 16 novembre 1643; MC/RE/IV/1; Numéroté séquentiellement dans le répertoire
    - Procuration: Robert de Courcelles., 16 novembre 1643; MC/RE/IV/1; Numéroté séquentiellement dans le répertoire
    - Procuration: Jean Desprel., 16 novembre 1643; MC/RE/IV/1; Numéroté séquentiellement dans le répertoire
    - Quittance: Antoine Ory., 17 novembre 1643; MC/RE/IV/1; Numéroté séquentiellement dans le répertoire
    - Quittance: Jeanne Dauvergne., 17 novembre 1643; MC/RE/IV/1; Numéroté séquentiellement dans le répertoire
    - Vendition: Guillaume Paulmier., 18 novembre 1643; MC/RE/IV/1; Numéroté séquentiellement dans le répertoire
    - Vendition: Jean Paulmier., 18 novembre 1643; MC/RE/IV/1; Numéroté séquentiellement dans le répertoire
    - Bail de vache: Robert de Courcelles., 18 novembre 1643; MC/RE/IV/1; Numéroté séquentiellement dans le répertoire
    - Bail de vache: Louis Desbeau., 18 novembre 1643; MC/RE/IV/1; Numéroté séquentiellement dans le répertoire
    - Acte de caution: Robert de Courcelles., 19 novembre 1643; MC/RE/IV/1; Numéroté séquentiellement dans le répertoire
    - Acte de caution: Bénigne Ballan., 19 novembre 1643; MC/RE/IV/1; Numéroté séquentiellement dans le répertoire
    - Constitution: Marie Favin., 19 novembre 1643; MC/RE/IV/1; Numéroté séquentiellement dans le répertoire
    - Constitution: Marie de Launay., 19 novembre 1643; MC/RE/IV/1; Numéroté séquentiellement dans le répertoire
    - Accord: Jacques Blondel., 20 novembre 1643; MC/RE/IV/1; Numéroté séquentiellement dans le répertoire
    - Accord: Antoine Moret., 20 novembre 1643; MC/RE/IV/1; Numéroté séquentiellement dans le répertoire
    - Marché: Gédéon Dubus., 22 novembre 1643; MC/RE/IV/1; Numéroté séquentiellement dans le répertoire
    - Marché: Nicolas Le Blanc., 22 novembre 1643; MC/RE/IV/1; Numéroté séquentiellement dans le répertoire
    - Constitution: Claude Pierre., 23 novembre 1643; MC/RE/IV/1; Numéroté séquentiellement dans le répertoire
    - Constitution: Guillaume Mathiot., 23 novembre 1643; MC/RE/IV/1; Numéroté séquentiellement dans le répertoire
    - Révocation de procuration: Nicolas Thomassin., 25 novembre 1643; MC/RE/IV/1; Numéroté séquentiellement dans le répertoire
    - Déclaration: Nicolas Thomassin., 25 novembre 1643; MC/RE/IV/1; Numéroté séquentiellement dans le répertoire
    - Vendition de …uppe de bois: Marie Miron., 27 novembre 1643; MC/RE/IV/1; Numéroté séquentiellement dans le répertoire
    - Vendition de …uppe de bois: Etienne Gelle., 27 novembre 1643; MC/RE/IV/1; Numéroté séquentiellement dans le répertoire
    - Bail: Charles Danez., 27 novembre 1643; MC/RE/IV/1; Numéroté séquentiellement dans le répertoire
    - Bail: Nicolas Farcy., 27 novembre 1643; MC/RE/IV/1; Numéroté séquentiellement dans le répertoire
    - Constitution: Jacques Chevallier., 28 novembre 1643; MC/RE/IV/1; Numéroté séquentiellement dans le répertoire
    - Constitution: Claude Mautauban., 28 novembre 1643; MC/RE/IV/1; Numéroté séquentiellement dans le répertoire
    - Obligation: Pierre Le Febure., 28 novembre 1643; MC/RE/IV/1; Numéroté séquentiellement dans le répertoire
    - Obligation: Jean Hardivilliers., 28 novembre 1643; MC/RE/IV/1; Numéroté séquentiellement dans le répertoire
    - Accord portant quittance: François de Bierry., 30 novembre 1643; MC/RE/IV/1; Numéroté séquentiellement dans le répertoire
    - Accord portant quittance: Jean Prevost., 30 novembre 1643; MC/RE/IV/1; Numéroté séquentiellement dans le répertoire
    - Quittance: Magdelaine Passard., 30 novembre 1643; MC/RE/IV/1; Numéroté séquentiellement dans le répertoire
    - Quittance: Simon Pinon., 30 novembre 1643; MC/RE/IV/1; Numéroté séquentiellement dans le répertoire
    - Constitution: Magdelaine Passart., 30 novembre 1643; MC/RE/IV/1; Numéroté séquentiellement dans le répertoire
    - Constitution: Simon Pinon., 30 novembre 1643; MC/RE/IV/1; Numéroté séquentiellement dans le répertoire
    - Vendition: Françoise Sainct Job., 01 décembre 1643; MC/RE/IV/1; Numéroté séquentiellement dans le répertoire
    - Vendition: Pierre Sevin., 01 décembre 1643; MC/RE/IV/1; Numéroté séquentiellement dans le répertoire
    - Accord: Françoise Sainct Job., 01 décembre 1643; MC/RE/IV/1; Numéroté séquentiellement dans le répertoire
    - Transport: Romaine Sentier., 01 décembre 1643; MC/RE/IV/1; Numéroté séquentiellement dans le répertoire
    - Transport: Jean Couldreau., 01 décembre 1643; MC/RE/IV/1; Numéroté séquentiellement dans le répertoire
    - Titre nouvel: Jean Regnault., 02 décembre 1643; MC/RE/IV/1; Numéroté séquentiellement dans le répertoire
    - Titre nouvel: Philippe Thomassin., 02 décembre 1643; MC/RE/IV/1; Numéroté séquentiellement dans le répertoire
    - Accord: Robert Boudelat., 02 décembre 1643; MC/RE/IV/1; Numéroté séquentiellement dans le répertoire
    - Accord: Hiérosme Tropchery., 02 décembre 1643; MC/RE/IV/1; Numéroté séquentiellement dans le répertoire
    - Vendition: François Berthelot., 02 décembre 1643; MC/RE/IV/1; Numéroté séquentiellement dans le répertoire
    - Vendition: Anne Vaillant., 02 décembre 1643; MC/RE/IV/1; Numéroté séquentiellement dans le répertoire
    - Constitution: Pierre Morot., 05 décembre 1643; MC/RE/IV/1; Numéroté séquentiellement dans le répertoire
    - Constitution: Robert Boudela., 05 décembre 1643; MC/RE/IV/1; Numéroté séquentiellement dans le répertoire
    - Transport de rente: Charles Dallemaigne., 05 décembre 1643; MC/RE/IV/1; Numéroté séquentiellement dans le répertoire
    - Transport de rente: Nicolas Le Bonvallet., 05 décembre 1643; MC/RE/IV/1; Numéroté séquentiellement dans le répertoire
    - Quittance: Simon Pinon., 07 décembre 1643; MC/RE/IV/1; Numéroté séquentiellement dans le répertoire
    - Quittance: Nicolas Rance., 07 décembre 1643; MC/RE/IV/1; Numéroté séquentiellement dans le répertoire
    - Vente de meubles: Pierre Regnault., 07 décembre 1643; MC/RE/IV/1; Numéroté séquentiellement dans le répertoire
    - Vente de meubles: Clémence Caille., 07 décembre 1643; MC/RE/IV/1; Numéroté séquentiellement dans le répertoire
    - Quittance: Jacques Troges., 07 décembre 1643; MC/RE/IV/1; Numéroté séquentiellement dans le répertoire
    - Quittance: Claude Raquin., 07 décembre 1643; MC/RE/IV/1; Numéroté séquentiellement dans le répertoire
    - Testament: Antoine Merlay., 09 décembre 1643; MC/RE/IV/1; Numéroté séquentiellement dans le répertoire
    - Bail: Anne Mollin., 10 décembre 1643; MC/RE/IV/1; Numéroté séquentiellement dans le répertoire
    - Bail: Philippe de Marince .., 10 décembre 1643; MC/RE/IV/1; Numéroté séquentiellement dans le répertoire
    - Bail: Laurent Marchand., 10 décembre 1643; MC/RE/IV/1; Numéroté séquentiellement dans le répertoire
    - Bail: Lucas Seguinet., 10 décembre 1643; MC/RE/IV/1; Numéroté séquentiellement dans le répertoire
    - Donation: Louis Dutillet., 11 décembre 1643; MC/RE/IV/1; Numéroté séquentiellement dans le répertoire
    - Donation: Perrine Beuvrier ?., 11 décembre 1643; MC/RE/IV/1; Numéroté séquentiellement dans le répertoire
    - Testament: Marguerite Deparis., 11 décembre 1643; MC/RE/IV/1; Numéroté séquentiellement dans le répertoire
    - Consentement: Marie Boivin., 11 décembre 1643; MC/RE/IV/1; Numéroté séquentiellement dans le répertoire
    - Consentement: Simon Chappellier., 11 décembre 1643; MC/RE/IV/1; Numéroté séquentiellement dans le répertoire
    - Quittance de rachat: François Daix., 12 décembre 1643; MC/RE/IV/1; Numéroté séquentiellement dans le répertoire
    - Quittance de rachat: Geneviève Baudart., 12 décembre 1643; MC/RE/IV/1; Numéroté séquentiellement dans le répertoire
    - Accord: Simon Boisseau., 14 décembre 1643; MC/RE/IV/1; Numéroté séquentiellement dans le répertoire
    - Accord: Michel Depardieu., 14 décembre 1643; MC/RE/IV/1; Numéroté séquentiellement dans le répertoire
    - Procuration: Jean-Baptiste Palleollogo., 15 décembre 1643; MC/RE/IV/1; Numéroté séquentiellement dans le répertoire
    - Procuration: Toussaint Baudouin., 15 décembre 1643; MC/RE/IV/1; Numéroté séquentiellement dans le répertoire
    - Apprentissage: Jean Le Mesle., 15 décembre 1643; MC/RE/IV/1; Numéroté séquentiellement dans le répertoire
    - Apprentissage: Jacques Le Mesle., 15 décembre 1643; MC/RE/IV/1; Numéroté séquentiellement dans le répertoire
    - Rachat: Noël Beaurier., 17 décembre 1643; MC/RE/IV/1; Numéroté séquentiellement dans le répertoire
    - Rachat: René Barbot., 17 décembre 1643; MC/RE/IV/1; Numéroté séquentiellement dans le répertoire
    - Constitution: Guillaume Debeauvois., 17 décembre 1643; MC/RE/IV/1; Numéroté séquentiellement dans le répertoire
    - Echange: René Barbot., 18 décembre 1643; MC/RE/IV/1; Numéroté séquentiellement dans le répertoire
    - Echange: Noël Beaurier., 18 décembre 1643; MC/RE/IV/1; Numéroté séquentiellement dans le répertoire
    - Echange: Pierre Mouton., 18 décembre 1643; MC/RE/IV/1; Numéroté séquentiellement dans le répertoire
    - Echange: Noël Beaurier., 18 décembre 1643; MC/RE/IV/1; Numéroté séquentiellement dans le répertoire
    - Echange: René Barbot., 18 décembre 1643; MC/RE/IV/1; Numéroté séquentiellement dans le répertoire
    - Echange: Noël Beaurier., 18 décembre 1643; MC/RE/IV/1; Numéroté séquentiellement dans le répertoire
    - Acte: Denise Tardieu., 18 décembre 1643; MC/RE/IV/1; Numéroté séquentiellement dans le répertoire
    - Mariage: Claude Mazieres, Marie Ponnard., 21 décembre 1643; MC/RE/IV/1; Numéroté séquentiellement dans le répertoire
    - Constitution: Martin Tolle., 21 décembre 1643; MC/RE/IV/1; Numéroté séquentiellement dans le répertoire
    - Constitution: Pasquier Tolle., 21 décembre 1643; MC/RE/IV/1; Numéroté séquentiellement dans le répertoire
    - Constitution: Catherine Jabelin., 21 décembre 1643; MC/RE/IV/1; Numéroté séquentiellement dans le répertoire
    - Service: Jean Buisson., 21 décembre 1643; MC/RE/IV/1; Numéroté séquentiellement dans le répertoire
    - Service: Jean Taire., 21 décembre 1643; MC/RE/IV/1; Numéroté séquentiellement dans le répertoire
    - Acte: Denise Tardieu., 22 décembre 1643; MC/RE/IV/1; Numéroté séquentiellement dans le répertoire
    - Transport de rente: René Barbot., 23 décembre 1643; MC/RE/IV/1; Numéroté séquentiellement dans le répertoire
    - Transport de rente: Pierre Bazin., 23 décembre 1643; MC/RE/IV/1; Numéroté séquentiellement dans le répertoire
    - Transport de rente: René Barbot., 23 décembre 1643; MC/RE/IV/1; Numéroté séquentiellement dans le répertoire
    - Transport de rente: Pierre Bazin., 23 décembre 1643; MC/RE/IV/1; Numéroté séquentiellement dans le répertoire
    - Testament: Robert Delaunoy., 26 décembre 1643; MC/RE/IV/1; Numéroté séquentiellement dans le répertoire
    - Mariage: Pierre Lespingolas., 26 décembre 1643; MC/RE/IV/1; Numéroté séquentiellement dans le répertoire
    - Mariage: Marie Prevost., 26 décembre 1643; MC/RE/IV/1; Numéroté séquentiellement dans le répertoire
    - Mariage: Raymond Mayenne., 26 décembre 1643; MC/RE/IV/1; Numéroté séquentiellement dans le répertoire
    - Bail: Jean Cordier., 26 décembre 1643; MC/RE/IV/1; Numéroté séquentiellement dans le répertoire
    - Bail: Jean Le Febure., 26 décembre 1643; MC/RE/IV/1; Numéroté séquentiellement dans le répertoire
    - Service: Antoine Dusault., 26 décembre 1643; MC/RE/IV/1; Numéroté séquentiellement dans le répertoire
    - Service: Guillaume Mattiot., 26 décembre 1643; MC/RE/IV/1; Numéroté séquentiellement dans le répertoire
    - Vendition de pratique: Laurence Dubois., 27 décembre 1643; MC/RE/IV/1; Numéroté séquentiellement dans le répertoire
    - Vendition de pratique: Virginal de Villette., 27 décembre 1643; MC/RE/IV/1; Numéroté séquentiellement dans le répertoire
    - Consentement: Vincent Delabarre., 27 décembre 1643; MC/RE/IV/1; Numéroté séquentiellement dans le répertoire
    - Constitution: Jean Marais., 27 décembre 1643; MC/RE/IV/1; Numéroté séquentiellement dans le répertoire
    - Bail: Vincent Delabarre., 27 décembre 1643; MC/RE/IV/1; Numéroté séquentiellement dans le répertoire
    - Bail: Nicolas Le Dain., 27 décembre 1643; MC/RE/IV/1; Numéroté séquentiellement dans le répertoire
    - Bail: Jean Perducat., 29 décembre 1643; MC/RE/IV/1; Numéroté séquentiellement dans le répertoire
    - Bail: Jean Robin., 29 décembre 1643; MC/RE/IV/1; Numéroté séquentiellement dans le répertoire
    - Procuration: Pierre Treillault., 30 décembre 1643; MC/RE/IV/1; Numéroté séquentiellement dans le répertoire
    - Procuration: Jacques Favieres., 30 décembre 1643; MC/RE/IV/1; Numéroté séquentiellement dans le répertoire
    - Indemnité: Pierre Treillault., 30 décembre 1643; MC/RE/IV/1; Numéroté séquentiellement dans le répertoire
    - Indemnité: Jacques Favieres., 30 décembre 1643; MC/RE/IV/1; Numéroté séquentiellement dans le répertoire
    - Déclaration: Pierre Treillault., 30 décembre 1643; MC/RE/IV/1; Numéroté séquentiellement dans le répertoire
    - Déclaration: Germain Treillault., 30 décembre 1643; MC/RE/IV/1; Numéroté séquentiellement dans le répertoire
    - Vendition: Marguerite Vidan., 30 décembre 1643; MC/RE/IV/1; Numéroté séquentiellement dans le répertoire
    - Vendition: Jean Nono., 30 décembre 1643; MC/RE/IV/1; Numéroté séquentiellement dans le répertoire
    - Remise d'intérêt: Pierre Daulon., 31 décembre 1643; MC/RE/IV/1; Numéroté séquentiellement dans le répertoire
    - Remise d'intérêt: Nicolas Cuillier., 31 décembre 1643; MC/RE/IV/1; Numéroté séquentiellement dans le répertoire